【裁判字號】    97,交訴,237
【裁判日期】    970930
【裁判案由】    肇事逃逸罪
【裁判全文】
臺灣臺中地方法院刑事判決             97年度交訴字第237號
公  訴  人  臺灣臺中地方法院檢察署檢察官
被      告  甲○○
上列被告因肇事逃逸罪案件，經檢察官提起公訴（九十七年度偵
字第一四六二○號），本院合議庭裁定由受命法官獨任進行簡式
審判程序，判決如下：
    主    文
甲○○駕駛動力交通工具肇事，致人受傷而逃逸，處有期徒刑柒
月，緩刑貳年。
    犯罪事實
一、甲○○於民國（下同）九十七年四月三十日晚上八時十分許
    ，駕駛車牌號碼OD-7335號自用小客車，沿臺中市○○區○
    ○路由西向東方向行駛，途經臺中市○○區○○路與松竹二
    路口，欲右轉駛入松竹二路時，本應注意不得駛入來車車道
    ，而依當時天候晴，夜間有照明，路面為柏油、乾燥、無缺
    陷及無障礙物，視距良好，又無不能注意之情形，詎其能注
    意，竟疏未注意貿然於右轉後駛入來車車道，適有乙○○騎
    乘車牌號碼G53-978號重型機車，沿松竹二路由南向北方向
    駛至，因而甲○○所駕駛上開自用小客車左前車頭遂與乙○
    ○所騎乘上開機車左側車身發生碰撞，使乙○○人車倒地，
    致乙○○受有右側軀幹挫傷、左肩及上臂挫傷、兩側腕之拉
    傷及扭傷、右踝及足挫傷（趾除外）等傷害（其過失傷害部
    分，未據乙○○提出告訴）。詎甲○○於駕駛上開動力交通
    工具肇事並致人受傷後，未停留現場救護已受傷之乙○○，
    竟基於肇事逃逸之犯意，駕駛上開自用小客車駛離逃逸現場
    。嗣經警依現場遺留之保險桿碎片，並調閱路口監視器畫面
    ，而在日豐汽車修理廠查獲肇事車輛，始循線查悉上情。
二、案經臺中市警察局第五分局報請臺灣臺中地方法院檢察署檢
    察官偵查起訴。
    理    由
一、本件被告甲○○所犯係死刑、無期徒刑、最輕本刑為三年以
    上有期徒刑以外之罪，其於準備程序中就被訴事實為有罪之
    陳述，經告知簡式審判程序之旨，並聽取公訴人及被告之意
    見後，本院合議庭認為適宜而裁定由受命法官獨任進行簡式
    審判程序。又按被告以外之人於審判外之陳述，雖不符前四
    條之規定，而經當事人於審判程序同意作為證據，法院審酌
    該言詞陳述或書面陳述作成時之情況，認為適當者，亦得為
    證據。當事人、代理人或辯護人於法院調查證據時，知有第
    一百五十九條第一項不得為證據之情形，而未於言詞辯論終
    結前聲明異議者，視為有前項之同意，刑事訴訟法第一百五
    十九條之五定有明文。經查證人即被害人乙○○、證人即日
    豐汽車修理廠接待員賴政南分別於警詢時之指證述，被告及
    檢察官在本院準備程序中均未爭執其證據能力，且均未於本
    案言詞辯論終結前聲明異議，本院審酌證人即被害人乙○○
    、證人即日豐汽車修理廠接待員賴政南分別於警詢時之指證
    述，係於案發後就其親身經歷之事實所為，且依其等陳述作
    成時之情況，並無不適當之情形，依刑事訴訟法第一百五十
    九條之五第二項規定，均有證據能力，合先敘明。
二、上揭犯罪事實，業據被告甲○○於本院行準備程序、審理時
    坦承不諱，核與證人即被害人乙○○於警詢、本院行準備程
    序時指證述及證人即日豐汽車修理廠接待員賴政南於警詢時
    證述之情節相符，並有道路交通事故現場圖、道路交通事故
    調查報告表（一）、（二）、被害人乙○○提出財團法人佛
    教慈濟綜合醫院臺中分院診斷證明書、現場照片、上開機車
    及自用小客車受損照片、監視錄影器翻拍照片等附卷可憑，
    足見被告之自白與事實相符。本件事證明確，被告犯行堪以
    認定。
三、核被告甲○○所為，係犯刑法第一百八十五條之四之駕駛動
    力交通工具肇事，致人受傷而逃逸罪。爰審酌被告肇事後已
    與被害人乙○○達成和解賠償損害，有臺中縣潭子鄉調解委
    員會九十七年刑調字第二一五號調解書、聲請撤回告訴狀各
    一份附卷可考，及其犯罪之動機、目的、手段、對社會所生
    危害與犯後坦承犯行，態度良好等一切情狀，量處如主文所
    示之刑。查被告尚無前科，未曾因故意犯罪受有期徒刑以上
    刑之宣告，有臺灣高等法院被告前案紀錄表附卷可參，其因
    一時失慮，致犯本案，事後已與被害人達成和解，並坦承犯
    行已知悔悟，且被害人於本院行準備程序時亦陳明願原諒被
    告，給予自新機會，經此科刑教訓，應知所警惕而無再犯之
    虞，本院認其所受刑之宣告，以暫不執行為適當，爰依法併
    予宣告緩刑二年，以啟自新。
四、據上論斷，應依刑事訴訟法第二百七十三條之一第一項、第
    二百九十九條第一項前段，刑法第一百八十五條之四、第七
    十四條第一項第一款，判決如主文。
本案經檢察官丙○○到庭執行職務。
中    華    民    國    97    年    9     月    30    日
                  刑事第二庭    法  官  朱光國
上正本證明與原本無異。
如不服本判決，應於收受送達後10日內向本院提出上訴書狀（應
敘述具體理由並附繕本）。
上訴書狀如未敘述理由，應於上訴期間屆滿後20日內補提理由書
於本院。
                                書記官  張孝妃
中    華    民    國    97    年    9     月    30    日
附錄論罪科刑法條
刑法第185條之4：
駕駛動力交通工具肇事，致人死傷而逃逸者，處 6 月以上 5 年
以下有期徒刑。


司法院資訊處製作；財團法人民間司法改革基金會備份。
